臺灣板橋地方法院刑事判決　　　　　　　　　　　　　九十二年度訴字第五六四號
　　公　訴　人　臺灣板橋地方法院檢察署檢察官
　　被　　　告　甲○○
右列被告因違反槍砲彈藥刀械管制條例案件，經檢察官提起公訴（九十一年度偵字第
一二九五六號），本院判決如左：
    主  文
甲○○共同未經許可，持有子彈，累犯，處有期徒刑拾月，併科罰金新臺幣萬元，
罰金如易服勞役，以新臺幣玖佰元即銀元佰元折算壹日。
扣案制式子彈壹拾貳顆均沒收。
    事  實
一、甲○○曾於民國八十六年間因竊盜案件，經本院判處有期徒刑六月，緩刑三年確
    定；復於八十七年間因詐欺案件，經臺灣士林地方法院判處有期徒刑五月確定；
    又於八十七年間因違反毒品危害防制條例案件，經本院判處有期徒刑七月，嗣經
    臺灣高等法院駁回上訴確定；復於八十七年間因竊盜案件，經本院判處有期徒刑
    二年六月確定，嗣甲○○所犯前揭詐欺、違反毒品危害防制條例、竊盜（指前揭
    經判處有期徒刑二年六月確定之竊盜罪）三罪，經臺灣高等法院裁定應執行有期
    徒刑三年二月確定，而甲○○前揭所犯經緩刑宣告之竊盜罪部分，亦經本院裁定
    撤銷緩刑宣告確定，甲○○所犯前揭案件，經接續執行，於八十九年十一月十六
    日假釋出監，甫於九十一年六月二日縮刑期滿執行完畢，仍不知悔改，竟未經許
    可，與丙○○（另案由臺灣高等法院審理）基於持有子彈之犯意聯絡，自九十一
    年七月十二日十四時三十分許前某日某時起，至九十一年七月十二日十四時三十
    分許止，偕丙○○將具有殺傷力之制式子彈十二顆貯放在臺北縣中和市○○路二
    五二巷四十二號丙○○承租之甲○○居所內而共同持有之。嗣因丁○○（另案由
    本院審理）於九十一年七月十二日十三時三十分許在臺北縣三重市○○○路二十
    四之五號七樓為警查獲後，帶領警察於同日十四時三十分許至臺北縣中和市○○
    路二五二巷四十二號甲○○居所查獲甲○○，並在該居所閣樓地板夾層內起出前
    開制式子彈十二顆扣案。
二、案經苗栗縣政府警察局移請臺灣板橋地方法院檢察署檢察官偵查起訴。
    理  由
一、訊據被告甲○○固不諱於上開時間，在臺北縣中和市○○路二五二巷四十二號為
    警查獲，及在該處所閣樓地板夾層內起出上開十二顆制式子彈扣案等情，惟矢口
    否認有何未經許可持有子彈之犯行，辯稱：伊並未住於臺北縣中和市○○路二五
    二巷四十二號之查獲地，伊只是偶爾赴該處，扣案子彈乃警察詢問伊是否知道有
    夾層，伊方才帶領警察查看夾層，伊不知道夾層裡面有子彈，只知道該夾層內曾
    被放置毒品云云；惟查：
  (1)在被告居所查獲扣案之制式子彈十二顆經送鑑定結果，認均係口徑０．四五吋子
    彈，均具殺傷力，有內政部警政署刑事警察局九十一年八月十五日刑鑑字第０九
    一０一八九七三七號槍彈鑑定書影本乙紙附於偵查卷可憑（見偵查卷第九十九頁
    至第一０六頁）。而被告自九十一年五月間起，迄為警於上開時間查獲當時，確
    係居住在臺北縣中和市○○路二五二巷四十二號，亦迭據被告於警訊及本院審理
    時供承歷歷（見偵查卷第二十頁正面，及本院九十二年五月二十二日訊問筆錄、
    九十二年十月十日準備程序筆錄、九十二年十二月二日準備程序筆錄），核與證
    人丙○○於本院審理時證稱：伊出錢裝潢臺北縣臺北縣中和市○○路二五二巷四
    十二號之查獲地，裝潢時請被告來幫忙，是伊請被告到該處住的等語，及證人戊○○於本院審理時證稱：丙○○租臺北縣中和市○○路二五二巷四十二號之房子
    時，被告就住在那裡等語（均見本院九十二年五月二十二日訊問筆錄）相符，足
    認查獲扣案子彈之臺北縣中和市○○路二五二巷四十二號房屋，乃丙○○所承租
    ，且為被告之居所，被告嗣於本院九十三年三月八日審理時翻異前供，辯稱其未
    住在上址，與事實不符，無可採信。
  (2)復次，被告於警訊時供稱：丙○○在租該處後，便叫人來裝潢，並叫工人在閣樓
    內另改裝一個夾層，當時伊在家，所以伊知道，伊也知道他平日都將槍械之零組
    件放在該處等語（見偵查卷第二十三頁正面），而證人即查獲本案之警員乙○○
    亦於本院審理時證稱：當時伊等只跟他們說要來搜槍，但甲○○一開始不肯講放
    在何處，等到伊等把整棟房子及閣樓先搜索過，沒有搜到東西，伊等一再問甲○○槍及子彈放在何處，甲○○猶豫了一陣子，才帶伊等到夾層去取槍等語，證人
    即警員己○○於本院審理時亦證稱：當時帶隊官是組長乙○○，伊是偵查員，伊
    等到的時候，屋內有甲○○及戊○○，伊等跟他們表明是來搜索槍彈的，但是伊
    等有先搜，但沒有搜到，包括上面也有去搜，丁○○有跟伊等講甲○○應該知道
    槍彈在何處，伊有跟甲○○說：「丁○○說這邊有槍，甲○○應該知道，怎麼可
    能找不到？」，甲○○考慮一下，就帶伊去夾層，伊就跟甲○○到夾層去取出槍
    彈等語（均見本院九十三年三月八日審判筆錄），凡此均徵表臺北縣中和市○○
    路二五二巷四十二號為被告與丙○○共同管領之處所，被告於扣案子彈為警起出
    前，已對子彈貯放在臺北縣中和市○○路二五二巷四十二號之閣樓地板夾層內，
    知之甚稔，被告辯稱其不知道夾層裡面有子彈，只知道曾被放置毒品云云，殊難
    置信。
  (3)再查，被告業於警訊時供稱扣案子彈係丙○○所有並放置在查獲處等情（見偵查
    卷第二十一頁正面），證人丁○○於本院審理時亦證稱：伊有去過中和市查獲地
    幾次，伊去的時候，有看過丙○○拿槍彈，伊也有看過甲○○，伊有看過丙○○
    拿槍彈給甲○○把玩，甲○○把玩之後就拿還給丙○○，．．伊剛剛提到在中和
    市查獲地甲○○曾把玩丙○○的槍及子彈，就包含了扣案的槍及子彈等語（見本
    院九十三年三月八日審判筆錄），參合臺北縣中和市○○路二五二巷四十二號為
    被告與丙○○共同管領之處所，被告自九十一年五月間起即居住在該處，且於扣
    案子彈為警起出前，已對子彈貯放在臺北縣中和市○○路二五二巷四十二號之閣
    樓地板夾層內，知之甚稔等情，俱證扣案子彈係被告及丙○○所共同持有無疑。
    至於被告持有子彈之起始時間，起訴書犯罪事實欄雖記載為九十一年六月中旬某
    日，固非無見，第查被告雖於警訊時供稱丙○○自九十一年六月中旬後即遷出查
    獲地等語，惟只能憑此認定丙○○居住處所變動之狀況，無從推認丙○○已不再
    進出或使用該處所，遑及據以證明被告持有扣案子彈之起始時間，起訴書犯罪事
    實欄載述被告自九十一年六月中旬某日持有上開子彈云云，難認有據，惟遍閱全
    案卷證，亦未見足資認定相關事實之論據，僅可認定被告係自被查獲時前某日某
    時起共同持有扣案子彈。
  (4)綜上各節，被告所辯，顯屬事後圖卸刑責之詞，不足採信；本件事證已臻明確，
    被告犯行堪予認定，應依法論處。
二、核被告甲○○所為，係犯槍砲彈藥刀械管制條例第十二條第四項之未經許可持有
    子彈罪。被告與丙○○就前揭未經許可持有子彈之行為，有犯意聯絡及行為分擔
    ，為共同正犯。又查，被告曾於八十六年間因竊盜案件，經本院判處有期徒刑六
    月，緩刑三年確定；復於八十七年間因詐欺案件，經臺灣士林地方法院判處有期
    徒刑五月確定；又於八十七年間因違反毒品危害防制條例案件，經本院判處有期
    徒刑七月，嗣經臺灣高等法院駁回上訴確定；復於八十七年間因竊盜案件，經本
    院判處有期徒刑二年六月確定，嗣被告所犯前揭詐欺、違反毒品危害防制條例、
    竊盜（指經判處有期徒刑二年六月確定之竊盜罪）三罪，經臺灣高等法院裁定應
    執行有期徒刑三年二月確定，而被告前揭所犯經緩刑宣告之竊盜罪部分，亦經本
    院裁定撤銷緩刑宣告確定，被告所犯前揭案件，經接續執行，於八十九年十一月
    十六日假釋出監，甫於九十一年六月二日縮刑期滿執行完畢，有臺灣高等法院被
    告全國前案紀錄表一份附卷足憑，其於執行完畢後五年之內，再犯本件有期徒刑
    以上之罪，係屬累犯，應依刑法第四十七條規定加重其刑（按被告所犯未經許可
    持有子彈罪屬繼續犯，只要該罪之部分行為，在另一犯罪所處有期徒刑執行完畢
    後五年以內者，仍該當於累犯之加重要件，最高法院八十六年台非字第二一七號
    判決、八十九年台上字第三九二號判決亦宣示相同意旨，可供參考）。另按，刑
    法第六十二條所謂自首，係以犯人在其犯罪未發覺前，自行申告其犯罪事實於該
    管公務員，而受法律上之裁判為要件（參照最高法院二十四年上字第一一六二號
    判例），被告固於為警查獲後帶同警員起出制式子彈十二顆，惟證人即警員己○○於本院審理時證稱：丁○○有跟伊等講被告應該知道槍彈在何處，伊有跟甲○○說：「丁○○說這邊有槍，甲○○應該知道，怎麼可能找不到？」，甲○○考
    慮一下，就帶伊去夾層，伊就跟甲○○到夾層去取出槍彈等語（均見九十三年三
    月八日審判筆錄），則警察於被告帶領起出上開子彈前，已因丁○○之供述發覺
    被告知悉查獲地貯放扣案子彈，被告又未當場向警員表示起獲扣案之子彈為其所
    持有或與其有何關聯，參以被告於警訊時尚否認自己持有扣案子彈，僅供出丙○○為持有及貯放子彈之人，顯無何申告自身犯罪事實而接受裁判之行為及意思，
    核與自首之要件迥不相侔，無刑法第六十二條規定適用之餘地，附此敘明。爰審
    酌槍枝、彈藥之非法製造、寄藏、持有及流通等，危害人身安全及社會秩序至鉅
    ，而為國法懸為厲禁，並經各類教育及傳媒宣導週知歷數十年，被告應無不知之
    理，詎猶未經許可持有子彈，藐視公共規範，欠缺守法觀念，甚為可訾，應予非
    難，兼衡被告持有子彈之數量，及其素行、犯罪動機、目的、手段、犯罪後態度
    等一切情狀，量處如主文所示之刑，並諭知併科之罰金易服勞役之折算標準，以
    示懲儆。
三、扣案制式子彈十二顆，胥屬違禁物，不問為何人所有，均應依刑法第三十八條第
    一項第一款之規定宣告沒收。被告在臺北縣中和市○○路二五二巷四十二號為警
    查獲時，尚有改造子彈二顆、改造槍枝二支等扣案，惟送驗後均認不具殺傷力，
    亦非違禁物，毋庸宣告沒收；此外，扣案底火一百九十三顆、彈殼三十三顆、彈
    頭十顆、改造槍管三支、狙擊鏡一個、槍機二個、彈匣二個、槍身一組、槍身上
    半部成品一個、槍枝握柄二個、及彈簧二個等物，與本案犯行無涉，是亦未宣告
    沒收，併此指明。
據上論結，應依刑事訴訟法第二百九十九條第一項前段，槍砲彈藥刀械管制條例第十
二條第四項，刑法第十一條前段、第二十八條、第四十七條、第四十二條第二項、第
三十八條第一項第一款，罰金罰鍰提高標準條例第二條，現行法規所定貨幣單位折算
新臺幣條例第二條，判決如主文。
本案經檢察官游鉦添到庭執行職務。
中      華      民      國    九十三    年      三      月    二十九    日
                                      臺灣板橋地方法院刑事第九庭
                                          審判長法  官蔡新毅
                                                法  官  王士珮
                                                法  官  林海祥
右正本證明與原本無異。
如不服本判決，應於判決送達後十日內，向本院提出上訴狀。
                                                書記官  陳映孜
中      華      民      國    九十三    年      三      月    二十九    日
附錄本案論罪科刑主要法條：
槍砲彈藥刀械管制條例第十二條
未經許可，製造、販賣或運輸子彈者，處一年以上七年以下有期徒刑，併
科新台幣五百萬元以下罰金。
未經許可，轉讓、出租或出借子彈者，處六月以上五年以下有期徒刑，併
科新台幣三百萬元以下罰金。
意圖供自己或他人犯罪之用，而犯前二項之罪者，處三年以上十年以下有
期徒刑，併科新台幣七百萬元以下罰金。
未經許可，持有、寄藏或意圖販賣而陳列子彈者，處五年以下有期徒刑，
併科新台幣三百萬元以下罰金。
第一項至第三項之未遂犯罰之。
